【裁判字號】    97,勞訴,2
【裁判日期】    970229
【裁判案由】    給付退休金
【裁判全文】
臺灣雲林地方法院民事裁定               97年度勞訴字第2號
原      告  丙○○○
被      告  味王股份有限公司
法定代理人  丁○○○
訴訟代理人  乙○○
            甲○○
上列當事人間請求給付退休金事件，本院裁定如下：
    主  文
本件移送臺灣台北地方法院。
    理  由
一、按對於私法人或其他得為訴訟當事人之團體之訴訟，由其主
    事務所或主營業所所在地之法院管轄。訴訟之全部或一部，
    法院認為無管轄權者，依原告聲請或依職權以裁定移送其管
    轄法院，民事訴訟法第2 條第2 項、第28條第1 項分別定有
    明文。
二、本件被告主事務所所在地為台北市○○○路○ 段79號5 樓，
    此有公司基本資料1 份附卷可佐，依民事訴訟法第2 條第2
    項之規定，應由台灣台北地方法院管轄。
三、原告雖主張被告於雲林縣大埤鄉設有豐田廠，其工作及退休
    地點均於該廠區，退休金亦於豐田廠辦理手續並發放，本院
    應有管轄權云云。然按，對於設有事務所或營業所之人，因
    關於其事務所或營業所之業務涉訟者，得由該事務所或營業
    所所在地之法院管轄，民事訴訟法第6 條固有明文。然該條
    所稱之「業務」，應係指該法人對外所經營之事業範圍，亦
    即該法人於其營業所，因該營業所所經營之業務而與他人成
    立契約或有侵權行為者，始屬民事訴訟法第6 條所稱之「業
    務」，此觀該條之立法理由為：「查民訴律第29條理由謂營
    業所乃營業之根據，關於其營業殆與住址同，如因營業所之
    營業，由契約或不法行為等事而涉訟，應使之起訴於營業所
    所在地之審判衙門。」自明。經查：被告經營之事業範圍為
    與食品之加工、製造及經銷有關之業務，此有公司基本資料
    1 份在卷可憑，至於退休金之核發，非豐田廠對外營業時因
    與他人成立契約或有侵權行為所生，乃內部員工於退休時與
    自身所生之糾紛，與豐田廠之業務無涉；再者，被告公司退
    休金之給付方式，係由員工於退休時提出「員工退休申請書
    」，由總公司人事室審核，再會簽相關單位，並經總經理同
    意後，由總公司人事室發函通知退休員工准予退休等情，有
    員工退休申請書、被告公司函在卷可稽，且被告公司員工退
    休金亦由該公司於中央信託局信託處所開立之勞工退休準備
    金專戶支付乙節，亦有勞工退休金給付通知書、中央信託局
    股份有限公司信託處函、勞工退休金撥付清單及支票等件附
    卷可資佐證，益徵退休金之給付，應屬被告總公司之權限，
    非被告公司於雲林所設豐田廠辦理之業務。原告上開主張，
    尚不足採。
四、玆原告向無管轄權之本院起訴，顯係違誤，爰將本件移送於
    該管轄法院。
中    華    民    國    97    年    2     月    29    日
                  民事第二庭    法  官  吳錦佳
以上正本係照原本作成。
如對本裁定抗告須於裁定送達後10日內向本院提出抗告狀，並應
繳納抗告費新台幣1,000 元。
中    華    民    國    97    年    2     月    29    日
                                書記官  林美鳳


司法院資訊處製作；財團法人民間司法改革基金會備份。
